---
title: "GICEL: Revista Ciencias Política version 3"
author: "David Sulmont"
output: html_document
---

# CARGA DE DATOS

```{r, warning=FALSE, results='hide', message=FALSE}
library(haven)
library(plyr)
library(car)
library(ggplot2)
library(Rmisc)
library(Hmisc)
library(psych)
library(fmsb)

gicel1 <- read_sav("GICEL_PANEL.sav")

gicel1$sex <- factor(gicel1$SEXO, labels = c("Masc", "Fem"))
gicel1$region <- factor(gicel1$DOMINIO, 
                        labels = c("Lima-Callao", "Norte", "Centro", "Sur", "Oriente")) 

```

# ESCALA ESTATISMO

```{r}

estat <-gicel1[, 103:110]

cols <- names(estat)

estat[cols] <- lapply(estat[cols], function (x) {x <- ((x-5)*(-1))})

estat$ind.est <- rowSums(estat)

estat$ind.est <- (estat$ind.est/32)*100
summary(estat$ind.est)
hist(estat$ind.est)

estat2 <- estat[, 1:8]


fit <- principal(na.omit(estat2), nfactors=1)
fit
alpha(estat2)
```

# ESCALA ILIBERALISMO

```{r}
ilib <-gicel1[, 111:118]

names(ilib)

cols <- names(ilib)

ilib[cols] <- lapply(ilib[cols], function (x) {x <- ((x-5)*(-1))})

ilib$ind.ilib <- rowSums(ilib)

ilib$ind.ilib <- (ilib$ind.ilib/32)*100
summary(ilib$ind.ilib)
hist(ilib$ind.ilib)


ilib2 <- ilib[, 1:8]


fit <- principal(na.omit(ilib2), nfactors=1)
fit
alpha(ilib2)
```


# SE AÑADE LOS ÍNDICES A LA BD

```{r}
gicel1$ind.est <- estat$ind.est
gicel1$ind.ilib <- ilib$ind.ilib

table(gicel1$P20)

gicel1$izde.e <- recode(gicel1$P20, "88:99=NA")
gicel1$izde.e <- gicel1$izde.e*10

misvar <- c("ind.ilib", "ind.est", "izde.e")
data1 <- gicel1[misvar]


rcorr(as.matrix(data1))
```


# VOTO 
```{r}
voto1v <- gicel1$P6

voto1v <- recode(voto1v, "7:10 = 7; 20:21 = 8")
voto1v <- factor(voto1v)
levels(voto1v) <- c("Fujimori", "PPK", "Mendoza","Barnechea", "García", "Santos", "Otros", "B/V" )
table(voto1v)


voto2v <- gicel1$P10
voto2v <- recode(voto2v, "20:21=3; 88=4; 99=NA")
voto2v <- factor(voto2v)
levels(voto2v) <- c("Fujimori", "PPK", "B/V", "NS")
table(voto2v)


gicel1$voto1v <- voto1v
gicel1$voto2v <- voto2v

```

# Recodificación variables de preferencia por candidatos

```{r}

gicel1$gusta.kf <- gicel1$P18A
gicel1$gusta.kf[gicel1$gusta.kf > 10] <- NA

gicel1$gusta.ppk <- gicel1$P18B
gicel1$gusta.ppk[gicel1$gusta.ppk > 10] <- NA

gicel1$gusta.vm <- gicel1$P18C
gicel1$gusta.vm[gicel1$gusta.vm > 10] <- NA

gicel1$gusta.kf <- gicel1$gusta.kf*10
gicel1$gusta.ppk <- gicel1$gusta.ppk*10
gicel1$gusta.vm <- gicel1$gusta.vm*10


```


#POSICIONAMIENTO DE LOS CANDIDATOS

```{r}

# Izquierda - derecha 2016

gicel1$izde.kf <- gicel1$P19A
gicel1$izde.ppk <- gicel1$P19B
gicel1$izde.vm <- gicel1$P19C

gicel1$izde.kf[gicel1$izde.kf > 10] <- NA
gicel1$izde.ppk[gicel1$izde.ppk > 10] <- NA
gicel1$izde.vm[gicel1$izde.vm > 10] <- NA

gicel1$izde.kf <- gicel1$izde.kf*10
gicel1$izde.ppk <- gicel1$izde.ppk*10
gicel1$izde.vm <- gicel1$izde.vm*10


# Estatismo - mercado 

table(gicel1$P37A)

table(gicel1$P37A, exclude = NULL)

gicel1$mdo.kf <- gicel1$P37A*10
gicel1$mdo.ppk <- gicel1$P37B*10
gicel1$mdo.vm <- gicel1$P37C*10

gicel1$mdo.kf[gicel1$mdo.kf > 100] <- NA
gicel1$mdo.ppk[gicel1$mdo.ppk > 100] <- NA
gicel1$mdo.vm[gicel1$mdo.vm > 100] <- NA

gicel1$mdo.kf <- (gicel1$mdo.kf-100)*-1
gicel1$mdo.ppk <- (gicel1$mdo.ppk-100)*-1
gicel1$mdo.vm <- (gicel1$mdo.vm-100)*-1

# Respeto constitución

gicel1$const.kf <- gicel1$P38A*10
gicel1$const.ppk <- gicel1$P38B*10
gicel1$const.vm <- gicel1$P38C*10

gicel1$const.kf[gicel1$const.kf > 100] <- NA
gicel1$const.ppk[gicel1$const.ppk > 100] <- NA
gicel1$const.vm[gicel1$const.vm > 100] <- NA

gicel1$const.kf <- (gicel1$const.kf-100)*-1
gicel1$const.ppk <- (gicel1$const.ppk-100)*-1
gicel1$const.vm <- (gicel1$const.vm-100)*-1


```

# CORRELACIONES ENTRE POSICIONES DE LOS CANDIDATOS

```{r}
misvar <- c("izde.kf", "izde.ppk", "izde.vm", "mdo.kf", "mdo.ppk", "mdo.vm", 
            "const.kf", "const.ppk", "const.vm")
data <- gicel1[misvar]

rcorr(as.matrix(data))
```

#LIDERAZGO DE LOS CANDIDATOS

```{r}
gicel1$lider.kf <- gicel1$P16A
gicel1$lider.kf[gicel1$lider.kf > 4] <- NA
gicel1$lider.kf <- (gicel1$lider.kf-4)*-1


gicel1$lider.ppk <- gicel1$P16B
gicel1$lider.ppk[gicel1$lider.ppk > 4] <- NA
gicel1$lider.ppk <- (gicel1$lider.ppk-4)*-1

gicel1$lider.vm <- gicel1$P16C
gicel1$lider.vm[gicel1$lider.vm > 4] <- NA
gicel1$lider.vm <- (gicel1$lider.vm-4)*-1

```


# MODELOS DE REGRESIÓN GUSTO POR EL CANDIDATO

```{r}

# FUJIMORI

summary(lm(gusta.kf~sex + EDAD + P54 + region +
             const.kf + mdo.kf + ind.ilib + ind.est + izde.e, data = gicel1))

summary(lm(gusta.kf~sex + EDAD + P54 + region +
             const.kf + mdo.kf + ind.ilib + ind.est + izde.e + lider.kf, data = gicel1))


# PPK 

summary(lm(gusta.ppk~sex + EDAD + P54 + region +
             const.ppk + mdo.ppk + ind.ilib + ind.est + izde.e, data = gicel1))

summary(lm(gusta.ppk~sex + EDAD + P54 + region +
             const.ppk + mdo.ppk + ind.ilib + ind.est + izde.e + lider.ppk, data = gicel1))


# Mendoza

summary(lm(gusta.vm~sex + EDAD + P54 + region +
             const.vm + mdo.vm + ind.ilib + ind.est + izde.e, data = gicel1))

summary(lm(gusta.vm~sex + EDAD + P54 + region +
             const.vm + mdo.vm + ind.ilib + ind.est + izde.e + lider.vm, data = gicel1))


```

#MODELOS DE REGRESION VOTO 1RA VUELTA

```{r}

# Dicotómicas por candidato

table(gicel1$voto1v)

gicel1$voto1.fuji <- recode(as.numeric(gicel1$voto1v), "1=1; NA = NA; else=0")
gicel1$voto1.ppk <- recode(as.numeric(gicel1$voto1v), "2=1; NA = NA; else=0")
gicel1$voto1.vm <- recode(as.numeric(gicel1$voto1v), "3=1; NA = NA; else=0")


# VOTO POR FUJIMORI

v1.fuji1 <- glm(voto1.fuji~const.kf + mdo.kf + ind.ilib + ind.est + izde.e, 
          data = gicel1, family = "binomial") 
summary(v1.fuji1)

NagelkerkeR2(v1.fuji1)

v1.fuji2 <- glm(voto1.fuji~const.kf + mdo.kf + ind.ilib + ind.est + izde.e + lider.kf, 
          data = gicel1, family = "binomial")
summary(v1.fuji2)

NagelkerkeR2(v1.fuji2)

#VOTO POR PPK

v1.ppk1 <- glm(voto1.ppk~const.ppk + mdo.ppk + ind.ilib + ind.est + izde.e, 
          data = gicel1, family = "binomial")
summary(v1.ppk1)

NagelkerkeR2(v1.ppk1)


v1.ppk2 <- glm(voto1.ppk~const.ppk + mdo.ppk + ind.ilib + ind.est + izde.e + lider.ppk, 
          data = gicel1, family = "binomial")
summary(v1.ppk2)

NagelkerkeR2(v1.ppk2)

#VOTO POR MENDOZA

v1.vm1 <- glm(voto1.vm~const.vm + mdo.vm + ind.ilib + ind.est + izde.e, 
          data = gicel1, family = "binomial")
summary(v1.vm1)

NagelkerkeR2(v1.vm1)

v1.vm2 <- glm(voto1.vm~const.vm + mdo.vm + ind.ilib + ind.est + izde.e + lider.vm, 
          data = gicel1, family = "binomial")
summary(v1.vm2)

NagelkerkeR2(v1.vm2)

```


# VOTO 2DA VUELTA

```{r}
#ANTIFUJIMORISMO

gicel1$antifuji <- recode(gicel1$gusta.kf, "0:3=1; 4:hi=0")
table(gicel1$gusta.kf, exclude = NULL)
table(gicel1$antifuji, exclude = NULL)

m0 <- glm(antifuji~const.kf + mdo.kf + ind.ilib + ind.est + izde.e + P54, 
          data = gicel1, family = "binomial")
summary(m0)
NagelkerkeR2(m0)


#VOTO PPK vs FUJI

gicel1$voto2v2 <- recode(gicel1$voto2v, "'B/V'=NA; 'NS'=NA")
table(gicel1$voto2v2)

gicel1$voto.fuji2 <- gicel1$voto2v2 == "Fujimori"
table(gicel1$voto.fuji2)


m2.1 <- glm(voto.fuji2~const.kf + mdo.kf + const.ppk + 
              mdo.ppk + ind.ilib + ind.est + izde.e + lider.kf + lider.ppk, 
          data = gicel1, family = "binomial")
summary(m2.1)

NagelkerkeR2(m2.1)


m2.2 <- glm(voto.fuji2~const.kf + mdo.kf + const.ppk + 
              mdo.ppk + ind.ilib + ind.est + izde.e + lider.kf + lider.ppk +antifuji,
          data = gicel1, family = "binomial")
summary(m2.2)

NagelkerkeR2(m2.2)


```


Grabar la BD

```{r}
save(gicel1, file = "gicel1.Rdata")
```
